【裁判字號】    99,交簡上,183
【裁判日期】    991126
【裁判案由】    過失傷害
【裁判全文】
臺灣臺北地方法院刑事判決           99年度交簡上字第183號
上  訴  人  臺灣臺北地方法院檢察署檢察官
上  訴  人
即  被  告  蕭毓龍
上列上訴人等因被告過失傷害案件，不服本院於中華民國九十九
年七月三十日所為九十九年度北交簡字第五二○號第一審刑事簡
易判決（聲請簡易判決處刑案號：臺灣臺北地方法院檢察署九十
九年度偵字第八二二七號），提起上訴，本院管轄之第二審合議
庭判決如下：
    主  文
上訴駁回。
蕭毓龍緩刑貳年。
    事  實
一、蕭毓龍於民國九十九年一月十二日上午七時二十六分許，駕
    駛車牌號碼二六○一─ＲＫ號自用小客車，沿臺北市萬華區
    ○○○路三段由東往西方向行駛並右轉環河快速道路，欲往
    左切入快速道路匝道向北行駛，適徐輝明騎乘車牌號碼Ｎ五
    Ａ─九一三號重型機車沿華江橋下機車引道往桂林路二四六
    巷南往北方向直行而來，蕭毓龍本應注意其係自右側左轉進
    入匝道之支線道車，應注意讓直行在機車引道之幹線道車先
    行，而依當時係陰天、日間自然光線、視距良好，該路段係
    鋪設柏油、濕潤、無缺陷之路面，並無不能注意之情事，竟
    疏未注意暫停讓幹線道車先行，徐輝明亦有行經閃光號誌路
    口未注意減速慢行之疏失，蕭毓龍之自小客車左前車頭因而
    撞及徐輝明之重型機車，徐輝明即人車倒地，而受有右肘挫
    傷、下背挫傷等傷害。蕭毓龍於肇事後，旋即於員警前往醫
    院處理時，向該員警承認肇事自首而接受裁判。
二、案經徐輝明訴由臺北市政府警察局萬華分局報告臺灣臺北地
    方法院檢察署檢察官偵查後聲請簡易判決處刑。
    理  由
一、證據之認定：
    上開事實一之部分，業經告訴人徐輝明指述綦詳（偵查卷第
    八、九、四十一頁參照），並有道路交通事故現場圖、道路
    交通事故調查報告表(一)、(二)、交通事故補充資料表、交通事
    故談話紀錄表、道路交通事故肇事人自首情形紀錄表等件在
    卷可稽（偵查卷第十六至二十一頁、第二十五頁參照），而
    告訴人徐輝明確係因本件事故受有右肘挫傷、下背挫傷等情
    ，有聯合醫院和平院區診斷證明書一紙在卷足憑（偵查卷第
    十頁參照），是被告蕭毓龍之行為與告訴人所受之傷害間，
    自有相當因果關係，此情已足認定。且按汽車行至無號誌或
    號誌故障而無交通指揮人員指揮之交岔路口，支線道車應暫
    停讓幹線道車先行，道路交通安全規則第一百零二條第一項
    第二款。被告為考領駕照之駕駛人，對此自應知悉，而本件
    復無其於肇事時有不能注意之證據，足證被告疏未注意及此
    ，確有過失行為。且被告亦對上開事實一之部分於本院九十
    九年十一月十日審理時供承不諱（本院當日審判筆錄參照）
    ，是依(一)告訴人之指述、(二)上開道路交通事故現場圖、道路
    交通事故調查報告表(一)、(二)、交通事故補充資料表、交通事
    故談話紀錄表、道路交通事故肇事人自首情形紀錄表及(三)聯
    合醫院和平院區診斷證明書等補強證據已足資擔保被告於本
    院審理中所為之上開任意性自白具有相當程度之真實性，而
    得確信被告前述自白之犯罪事實確屬真實，從而依刑事訴訟
    法第一百五十六條第一項及同條第二項規定，自得依被告前
    述自白及該補強證據認定被告確有為前述過失傷害之犯行。
二、論罪科刑之法律適用：
  (一)核被告蕭毓龍所為，係犯刑法第二百八十四條第一項前段之
    過失傷害罪。
  (二)查被告於肇事後，俟員警前往醫院處理時，被告在場並承認
    為肇事者，有臺北市○○○○○道路交通事故肇事人自首情
    形紀錄表一紙附卷足憑（偵查卷第二十五頁參照），係對於
    未發覺之犯罪，表示願接受裁判之意，依刑法第六十二條前
    段自首之規定，得減輕其刑。
  (三)原審以被告犯行明確，適用刑事訴訟法第四百四十九條第一
    項前段、第三項、第四百五十四條第二項，刑法第二百八十
    四條第一項前段、第四十一條第一項前段、第六十二條前段
    ，刑法施行法第一條之一第二項前段之規定，量處被告拘役
    三十日，如易科罰金，以新臺幣（下同）一千元折算一日，
    其認事用法均無違誤，量刑亦屬妥適。檢察官提起上訴，指
    摘原審判決量刑過輕，被告提起上訴，指摘原審判決量刑過
    重，均顯無理由，應予駁回。
  (四)又被告雖曾因過失傷害案件，經臺灣士林地方法院以九十二
    年度士交簡字第一七四七號判決判處有期徒刑三月確定，於
    九十三年五月七日易科罰金執行完畢，有臺灣高等法院被告
    前案紀錄表可稽，本院念被告執行完畢後，五年以內未曾因
    故意犯罪受有期徒刑以上刑之宣告，一時失慮，致罹刑章，
    事後業已坦承犯行，顯有悔意，且與告訴人於本院九十九年
    十一月十日審理時達成和解，被告當庭交付和解金一萬五千
    元，告訴人表示願意原諒被告等語（本院當日審判筆錄參照
    ），本院認被告經此偵審程序，應能知所警惕，信無再犯之
    虞，因認對其所宣告之刑，以暫不執行為適當，爰併予宣告
    緩刑二年，以啟自新。
據上論斷，應依刑事訴訟法第四百五十五條之一第一項、第三項
、第三百六十八條，刑法第七十四條第一項第二款，判決如主文
。
本案經檢察官蔡甄漪到庭執行職務
中    華    民    國    99    年    11    月    26    日
                  刑事第九庭審判長法  官  林怡秀
                                  法  官  鄭富城
                                  法  官  徐淑芬
以上正本證明與原本無異。
本件不得上訴。
                                  書記官  劉郅享
中    華    民    國    99    年    11    月    26    日
附錄本案論罪科刑法條全文：
中華民國刑法第二百八十四條
因過失傷害人者，處六月以下有期徒刑、拘役或五百元以下罰金
，致重傷者，處一年以下有期徒刑、拘役或五百元以下罰金。
從事業務之人，因業務上之過失傷害人者，處一年以下有期徒刑
、拘役或一千元以下罰金，致重傷者，處三年以下有期徒刑、拘
役或二千元以下罰金。

司法院資訊處製作；財團法人民間司法改革基金會備份。
